【裁判字號】    89,易,227
【裁判日期】    890316
【裁判案由】    贓物
【裁判全文】
台灣彰化地方法院刑事判決                          八十九年度易字第二二七號
    公  訴  人  台灣彰化地方法院檢察署檢察官
    被      告  乙○○
右列被告因贓物案件，經檢察官提起公訴（八十八年度偵字第一０六九一號），本院
判決如左：
    主  文
乙○○故買贓物，處罰金陸仟元，如易服勞役，以參佰元折算壹日。
    事  實
一、乙○○於民國（下同）八十八年十月十六日晚間八時許，在台中市台中公園，明
    知某不詳姓名男子向其兜售「一０五驚奇保險套」係來源不明之贓物（該物係由
    甲○○獨家代理進口，其於八十八年九月一日凌晨三時許，將牌照號碼ＢＤ─四
    七二九號自小客貨停放於嘉義市○區○○街五號前，車內放置包括「驚奇一０五
    保險套」共四百廿盒「幽姿保險套」四百廿盒、嬰兒茶五箱等物，遭不詳人士竊
    取車輛及車內物品），竟貪圖便宜，仍以新台幣（下同）二百元（即每盒二十元
    ）之價格共購得十盒（市價值二千元），並於八十八年十月廿三日，至高雄市○
    ○區○○路、十全路口設攤陳列出售，於同日下午四時許，被失主甲○○發現乃
    報警究辦，而查悉上情。
二、案經高雄市政府警察局三民第一分局報告台灣高雄地方法院檢察署檢察官呈請台
    灣高等法院檢察署檢察長核移臺灣彰化地方法院檢察署檢察官偵查起訴。
    理  由
一、訊據被告乙○○固坦承於上揭時、地購入十盒保險套並擬以每盒一百元之價格出
    售，惟否認有何不法犯行，辯稱：伊不知該批保險套係屬贓物云云。惟查：上開
    保險套係被害人甲○○前於八十八年九月一日，在嘉義市失竊之物，業據被害人
    於警訊時指証綦詳，且有其所提進口報單及所立贓物領據在卷可憑；又被告並未
    循正常管道向特定批發商購入前開保險套，而係於台中公園內以賤價向不詳姓名
    男子購得保險套十盒，渠主觀上難謂無贓物之認知，況被告於本院審理時亦坦承
    渠在購買時即有懷疑是贓物等語，是被告前開所辯顯係事後卸責之詞，洵無可取
    。本案事証已臻明確，被告犯行至堪認定，應依法論科。
二、核被告所為係犯刑法第三百四十九條第二項之故買贓物罪。爰審酌被告之品行、
    犯罪之動機、目的、手段、所生之危害及犯罪後之態度等一切情狀，量處如主文
    所示之刑，並諭知易服勞役之折算標準，以示懲儆。
據上論斷，應依刑事訴訟法第二百九十九條第一項前段，刑法第三百四十九條第二項
、第四十二條第二項，罰金罰鍰提高標準條例第一條前段、第二條前段，判決如主文
。
本案經檢察官林俞妙到庭執行職務。
中    華    民    國     八十九      年       三       月      十六     日
                                 臺灣彰化地方法院刑事第二庭
                                     法      官  康  弼  周
右正本證明與原本無異。
如不服本判決，應於判決送達後十日內向本院提出上訴狀( 須附繕本 )。
告訴人或被害人對於判決如有不服具備理由請求檢察官上訴者，其上訴期間之計算係
以檢察官收受判決正本之日期為準。
                                     法院書記官  田  慧  賢
中    華    民    國     八十九      年       三       月      二十     日
刑法第三百四十九條
收受贓物者，處三年以下有期徒刑、拘役或五百元以下罰金。
搬運、寄藏、故買贓物或為牙保者，處五年以下有期徒刑、拘役或科或併科一千元以
下罰金。
因贓物變得之財物，以贓物論。


司法院資訊處製作；財團法人民間司法改革基金會備份。
